【裁判字號】    99,交訴,16
【裁判日期】    990315
【裁判案由】    公共危險等
【裁判全文】
臺灣嘉義地方法院刑事判決              99年度交訴字第16號
公  訴  人  臺灣嘉義地方法院檢察署檢察官
被      告  甲○○
上列被告因公共危險案件，經檢察官提起公訴（九十九年度偵字
第八七五號），被告於準備程序中就被訴事實為有罪之陳述，經
本院合議庭裁定由受命法官改依簡式程序審理，判決如下：
    主  文
甲○○服用酒類，不能安全駕駛動力交通工具而駕駛，處有期徒
刑肆月，如易科罰金，以新臺幣壹仟元折算壹日；又駕駛動力交
通工具肇事，致人受傷而逃逸，處有期徒刑陸月，如易科罰金，
以新臺幣壹仟元折算壹日。應執行有期徒刑捌月，如易科罰金，
以新臺幣壹仟元折算壹日。
    犯 罪 事 實
一、甲○○前因酒醉駕車之公共危險案件，經本院分別以九十年
    度交簡字第三五三號判決判處拘役五十日、以九十二年度交
    簡字第九八０號判決判處有期徒刑三月確定（於本案均不構
    成累犯）。猶不知謹慎駕車，於九十九年一月十六日上午十
    時三十分許，在嘉義縣朴子市○○○路某處親友家中飲用高
    粱酒，於同日中午十二時三十分許飲用完畢。甲○○飲酒完
    畢後，明知其酒意未消，反應較慢，尚處於不能安全駕駛動
    力交通工具之程度，竟仍駕駛車牌號碼J7—2543號自用小客
    車，從上揭地點出發，沿嘉義縣朴子市○○○路由西往東方
    向行駛，欲前往朴子長庚醫院，於同日中午十二時四十分許
    ，駕車行經嘉義縣朴子市○○○路與小榔路之交岔路口時
    ，甲○○因飲酒無法安全駕駛且貿然闖越紅燈，與沿嘉義縣
    小榔路由北往南駕駛車牌號碼SA—6629號自用小客車之乙
    ○○發生碰撞，致乙○○受有左頸挫傷、胸壁挫傷之傷害（
    過失傷害部分由檢察官另為不起訴處分）。詎甲○○明知其
    駕車肇事，已致乙○○所駕駛之車輛偏離車道，該車嚴重撞
    擊中央分隔島，且甲○○所駕駛之自小客車右前車頭保險桿
    破損，依此撞擊力道應已造成車內人員乙○○受傷，竟未停
    留現場、下車查看，或協助救護將傷者送醫治療，亦未立即
    報警或採取其他救護措施，即另行起意，駕駛上揭自用小客
    車駛離現場而逃逸。嗣經警方受理報案後，依目擊民眾提供
    之逃逸車輛車牌號碼，通知甲○○到場，並當場對其施以酒
    精濃度測試，於同日下午四時十八分許測得其吐氣所含酒精
    濃度高達每公升０點七三毫克，且於查獲、測試或訊問過程
    中，有「呆滯目僵」之情事，進而查悉上情。
二、案經嘉義縣警察局朴子分局報告臺灣嘉義地方法院檢察署檢
    察官偵查起訴。
    理  由
一、本件係經被告甲○○於準備程序當庭表示認罪，而經本院裁
    定以簡式審判程序加以審理，則依據刑事訴訟法第二百七十
    三條之二、同法第一百五十九條第二項之規定，不適用傳聞
    法則有關限制證據能力之相關規定，合先敘明。
二、被告甲○○對於上開事實於偵查中及本院審理時坦承不諱，
    核與證人乙○○於警詢之證述情節相符，復有呼氣酒精測定
    紀錄表、刑法第一八五條之三案件測試觀察紀錄表、長庚醫
    療財團法人嘉義長庚紀念醫院診斷證明書、道路交通事故現
    場圖、道路交通事故調查報告表（一）、（二）、嘉義縣警
    察局疑似道路交通事故肇事逃逸追查表各乙份、現場及車輛
    比對照片七張在卷可稽，均足徵被告上開自白確與事實相符
    ，應堪採信。按刑法第一百八十五條之三規定所謂「不能安
    全駕駛」，係抽像危險犯，並不以發生具體危險為必要。被
    告於九十九年一月十六日飲用酒類後駕駛汽車，於同日中午
    十二時四十分許與證人乙○○發生車禍事故，且被告於事故
    發生後，於同日下午四時十八分許，測得其呼氣酒精濃度仍
    達每公升零點七三毫克，業如上述，自已達不能安全駕駛動
    力交通工具之程度無疑。再按刑法第一百八十五條之四之肇
    事致人死傷逃逸罪，係以處罰肇事後逃逸之駕駛人為目的，
    俾促使駕駛人於肇事後能對被害人即時救護，以減少死傷，
    因此所謂「逃逸」，應非指行為人有積極「逃亡、隱匿」等
    阻礙犯罪偵查行為，而係指行為人不留在肇事現場為即時救
    護、避免後車再度撞擊或協助相關人員迅速處理事故而離去
    之行為，蓋此一離去行為將可能促使肇事所發生之損害而有
    再度擴大之危險。而被告於本院審理時自承肇事後並未停留
    現場、留下姓名、聯絡電話，未經被害人乙○○同意即先駕
    車離開等語明確，是其上開行為自已造成擴大被害人死傷之
    危險，揆諸上開說明，被告逕自逃離事故現場之舉止，自屬
    肇事逃逸之行為無疑。是本件事證明確，被告上開犯行至堪
    認定，均應予依法論科。
三、核被告甲○○所為，係犯刑法第一百八十五條之三服用酒類
    不能安全駕駛動力交通工具而駕駛罪及刑法第一百八十五條
    之四駕駛動力交通工具肇事，致人受傷而逃逸罪。上開二罪
    間，行為分殊，犯意各別，應予分論併罰。爰審酌被告高中
    畢業之智識程度，前因酒醉駕車公共危險案件，經本院以九
    十年度交簡字第三五三號判決判處拘役五十日、以九十二年
    度交簡字第九八０號判決判處有期徒刑三月確定，有臺灣高
    等法院被告前案紀錄表在卷可參，明知飲酒對駕駛能力有影
    響，仍不知警惕，於飲用酒類於已達不能安全駕駛程度後，
    猶執意駕駛動力交通工具，對一般往來之人車均產生高度危
    險性，且其於肇事致被害人受傷後，竟逕自逃逸，漠視其法
    律上所應履行之義務，然念及其犯罪後坦承全部犯行，態度
    尚佳，被害人於偵查中業已表示願意原諒被告等一切情狀，
    分別量處如主文所示之刑並諭知易科罰金之折算標準，並定
    其應執行刑。另本件被告雖與被害人達成和解，然本院審酌
    被告前因公共危險案件，經本院以九十年度交簡字第三五三
    號判決判處拘役五十日、以九十二年度交簡字第九八０號判
    決判處有期徒刑三月確定，業如前述，嗣被告再度酒醉駕車
    並為本件肇事逃逸犯行，故本院審酌上情，難認被告無再犯
    之虞，若給予緩刑宣告恐難策其自新，故本件被告不宜宣告
    緩刑，附予敘明。
據上論斷，應依刑事訴訟法第二百七十三條之一第一項、第二百
九十九條第一項前段，刑法第一百八十五條之三、第一百八十五
條之四、第四十一條第一項前段、第八項、第五十一條第五款，
刑法施行法第一條之一第一項，判決如主文。
本案經檢察官王振名到庭執行職務。
中    華    民    國    99    年    3     月    15    日
                  交通法庭法  官  黃琴媛
以上正本證明與原本無異。
如不服本判決應於收受判決後10日內向本院提出上訴書狀，並應
敘述具體理由；其未敘述上訴理由者，應於上訴期間屆滿後20日
內向本院補提理由書（均須按他造當事人之人數附繕本）「切勿
逕送上級法院」。告訴人或被害人如對於本判決不服者，應具備
理由請求檢察官上訴，其上訴期間之計算係以檢察官收受判決正
本之日期為準。
中    華    民    國    99    年    3     月    15    日
                          書記官  洪敏芳
附錄論罪科刑法條：
刑法第一百八十五條之三
服用毒品、麻醉藥品、酒類或其他相類之物，不能安全駕駛動力
交通工具而駕駛者，處一年以下有期徒刑、拘役或科或併科十五
萬元以下罰金。
刑法第一百八十五條之四
駕駛動力交通工具肇事，致人死傷而逃逸者，處六月以上五年以
下有期徒刑。

司法院資訊處製作；財團法人民間司法改革基金會備份。
